# 请教陈版主关于合并抵销的问题

提问人：hjihuacpa 时间：2010-07-28 15:51:41
子公司 实收资本:10,000,000.00 资本公积93,542.68 盈余公积 0 未分配利润（期末）28,128,082.52 年初未分配利润25,385,314.51 本期实现净利润2,742,768.01 母公司长期股权账面余额为：28,204,328.37 09年度 CPA年报编制的调整分录为： 借：实收资本 10,000,000.00 资本公积 93,542.68 未分配利润 18110785.69 贷：长投28,204,328.37
上述分录让我看不明白，请问本年合并抵销分录如何处理？谢谢陈版主！也请各路高手解答！

回答人：chenyiwei
回复 楼主 hjihuacpa 的帖子估计该子公司应当是全资子公司？ 这种做法估计是直接以成本法下的长期股权投资与购买日子公司的净资产直接抵销，而不是模拟权益法。我个人比较倾向于这种做法。 由于长期股权投资的后续计量采用成本法，因此在购买日后子公司净资产变动额中所占的份额在母公司个别报表层面的长期股权投资中不体现，在编制抵销分录时也就无需抵销。采用这种方法，子公司净资产中有一块是不能抵销掉的，就是购买日后子公司净资产变动额。这部分金额将直接与母公司个别报表上股东权益的对应项目相加，体现为合并报表层面归属母公司股东的权益的一部分。

回答人：chenyiwei
回复 藤椅 hjihuacpa 的帖子这也就是处置子公司当期合并报表编制方法的常规问题。你可以搜索一下本版面对此问题的讨论。